---
title: "IAU TP 01"
author: "Maria Jimena Ramirez Dimitrijewits"
date: "UTDT 2023"
output: html_document
---


### Defunciones por incidentes viales en la provincia de Buenos Aires en 2017


```{r}
library(tidyverse)
```


```{r}
def_PBA <- read_csv("defunciones-incidentes-viales-2017.csv")
```


```{r}
spec(def_PBA)
```


```{r}
skimr::skim(def_PBA)
```


```{r}
def_PBA$municipio_nombre
```


### ¿Cuál es el municipio de la PBA en el cual se registro mayor cantidad de incidentes durante el 2017?


```{r}
def_Municipios_PBA <- def_PBA %>% 
  group_by(municipio_nombre) %>% 
  summarise(cant_incidentes = n()) %>% 
  arrange(-(cant_incidentes)) %>% 
  print()
```


```{r}
def_Municipios_PBA <- def_Municipios_PBA %>% 
  mutate(TOTAL = sum(cant_incidentes)) %>% 
  mutate(ptje = round(cant_incidentes/TOTAL*100, digits = 0))
```

```{r}
print(def_Municipios_PBA)
```


#### Existe gran cantidad de incidentes (48%) cuyo municipio no fue identificado. Sin embargo, si hacemos foco en los incidentes con registro completo podemos observar mayor cantidad en Florencio Varela con un total de 98 incidentes registrados.






